Minutes et répertoires du notaire Thibault Rémond POUMET, 10 février 1836 - 4 août 1864 (étude XIV)
Archives nationales
- Minutes de Thibault Rémond POUMET, janvier 1836 - 4 août 1864; MC/ET/XIV/761 - MC/ET/XIV/880
  - Minutes. 1851, mai - août, mai - août 1851; MC/ET/XIV/828/A
    - Mainlevée, hypothèque sur maisons (2) garantie, 60 000 f, Chateauroux, Paris (Indre, Paris) rue Godot-de-Mauroy, 34., 3 mai 1851; MC/ET/XIV/828/A
      Domicile: Neuilly (Hauts-de-Seine) rue de Madrid, 9.
      Relations: acheteur de l'intervenant 4.
      Nom, qualité: (M.) Douard de Saint-Cyran, Louis Henri Eugene.
      Nom, qualité: (Mme ou Mlle) Besse de, Adelaide Francoise Laure.
      Relations: épouse de l'intervenant 2, fille de l'intervenant 4, héritier de l'intervenant 4.
      Nom, qualité: (M.) Besse de, Francois.
      Profession: propriétaire
    - contrat de mariage entre Auguste Pierre Boissonneau, fabricant d'yeux artificiels humains, demeurant 58, rue Neuve de Mathurins, et Zoé Anna Dezaux, 5 mai 1851; MC/ET/XIV/828/A
      Histoire des sciences et des techniques, XVIe-XIXe siècles (337 actes), par Madeleine Jurgens, Xenia Pamfilova, Claire Béchu, Marc Durand, v.1950 - 2005 (fichier papier entièrement dématérialisé; voir contexte dans le Plan d’orientation général - Notaires de Paris, guides thématiques du Minutier).
      contrat de mariage; Boissonneau, Auguste Pierre; Dezaux, Zoé Anna
    - Mariage., 5 mai 1851; MC/ET/XIV/828/A
      Nom, qualité: (M.) Boissonneau, Auguste Pierre (fils).
      Profession: fabricant d'yeux artificiels humains, Paris (Paris).
      Domicile: Paris (Paris) rue Neuve-des-Mathurins, 58.
      Nom, qualité: (M.) Boissonneau, Auguste (pere).
      Nom, qualité: (Mme ou Mlle) Dezaux, Zoe Anna.
      Domicile: Paris (Paris) rue Notre-Dame-de-Nazareth, 18.
      Nom, qualité: (M.) Dezaux, Jean Baptiste Desiree.
      Domicile: Paris (Paris) rue Notre-Dame-de-Nazareth, 18
    - Mainlevee, hypotheque sur moulin, Saint-Georges (Indre-et-Loire)., 5 mai 1851; MC/ET/XIV/828/A
      Nom, qualité: (M.) Depinay, Nicolas Dominique.
      Domicile: Paris (Paris) rue du Faubourg-Poissonniere, 8.
      Nom, qualité: (M.) Gosset Dit Grainville, Louis.
      Domicile: Amboise (Indre-et-Loire).
      Relations: vendeur(s) de l'intervenant 3.
      Nom, qualité: (M.) Bouge, Charles
    - Bail, boutique et appartement loyer, 1300 f, Paris (Paris) boulevard Beaumarchais, 86., 5 mai 1851; MC/ET/XIV/828/A
      Nom, qualité: (M.) Milon, Jacques Jean.
      Profession: entrepreneur de menuiserie, Paris (Paris).
      Domicile: Paris (Paris) rue de l'Estrapade, 24.
      Nom, qualité: (M.) Fouquet, Ange.
      Profession: quincaillier (marchand), Paris (Paris).
      Domicile: Paris (Paris) rue de la Barillerie, 17
    - Procuration générale., 7 mai 1851; MC/ET/XIV/828/A
      Nom, qualité: (M.) Bailly, Francois Antoine.
      Profession: charcutier, Paris (Paris).
      Domicile: Paris (Paris) rue Poissonniere, 44.
      Nom, qualité: (Mme ou Mlle) Trouve, Sophie Eugenie.
    - Bail à ferme, ferme, loyer 4500 f, Toussus-le-Noble (Yvelines) Plessis-Trapez., 10 mai 1851; MC/ET/XIV/828/A
      Nom, qualité: (M.) Ternaux, Charles Louis Voldemar.
      Nom, qualité: (M.) Marcou, Alexandre.
      Profession: cultivateur, Jouy-en-Josas (Yvelines).
      Domicile: Jouy-en-Josas (Yvelines)
    - Mariage., 10 mai 1851; MC/ET/XIV/828/A
      Nom, qualité: (M.) Leroy, Antoine (fils).
      Profession: notaire, Saint-Cloud (Hauts-de-Seine).
      Domicile: Saint-Cloud (Hauts-de-Seine) place du chateau.
      Nom, qualité: (M.) Leroy, Antoine (pere).
      Profession: cultivateur, Tousson (Seine-et-Marne).
      Domicile: Tousson (Seine-et-Marne).
      Nom, qualité: (Mme ou Mlle) Barbaroux, Louise Antoinette Josephine.
      Domicile: Neuilly-sur-Seine (Hauts-de-Seine).
      Nom, qualité: (M.) Barbaroux, Michel Augustin.
      Domicile: Neuilly-sur-Seine (Hauts-de-Seine)
    - Obligation, emprunt, 12000 f., 12 mai 1851; MC/ET/XIV/828/A
      Nom, qualité: (M.) Linet, Jean Trophime Rose.
      Profession: sous-chef au ministère des finances (ancien), Paris (Paris).
      Domicile: Ternes (les) (Paris) Grande-rue, 59
    - Bail, boutique, loyer, 300 f, Paris (Paris) boulevard Beaumarchais, 86 X rue Amelot., 13 mai 1851; MC/ET/XIV/828/A
      Domicile: Paris (Paris) place de l'Estrapade, 24.
      Nom, qualité: (M.) Cambon, Pierre.
      Profession: coquetier (marchand), Paris (Paris).
      Domicile: Paris (Paris) rue des Tournelles, 23
    - Succession, partage, tirage au sort de fermes et salines, Sangatte, saint-Omer, offekerque (Pas-de-Calais)., 13 mai 1851; MC/ET/XIV/828/A
      Relations: fils de l'intervenant 3.
      Nom, qualité: (Mme ou Mlle) Rouyer, Jeanne Josephine.
      Relations: épouse de l'intervenant 3, mère de l'intervenant 1.
      Nom, qualité: (M.) Cheppe de, Charles
    - Succession, ratification., 14 mai 1851; MC/ET/XIV/828/A
    - Succession, partage, tirage au sort, Plessis-aux-Bois (Seine-et-Marne) chateau., 16 mai 1851; MC/ET/XIV/828/A
      Nom, qualité: (Mme ou Mlle) Aligre D', Catherine Etienne Claude.
      Domicile: Paris (Paris) rue d'Anjou-St-Honore, 42.
      Nom, qualité: (M.) Rouille de Boissy, Hilaire (marquis, Boissy), Boissy.
    - Transport, créance, 5532 f., 19 mai 1851; MC/ET/XIV/828/A
      Nom, qualité: (M.) Prevost, Jean Baptiste.
      Profession: marchand de nouveautes, Montmartre (Paris).
      Domicile: Montmartre (Paris) Chaussée de Clignancourt, 20.
      Relations: créancier(e) de l'intervenant 2.
      Nom, qualité: (Mme ou Mlle) Lartaud, Marie Louise.
      Domicile: Paris (Paris) rue du Faubourg-Montmartre, 18.
      Nom, qualité: (M.) Andrieux, Jean Charles.
      Nom, qualité: (personne morale) Cavari (freres).
      Profession: négociants, Paris (Paris).
      Domicile: Paris (Paris) rue des Bourdonnais, 2.
      Nom, qualité: (M.) Guillaume, Antoine Evremont.
      Domicile: Paris (Paris) rue des Mauvaises-Paroles, 19.
      Intervenant 6, en deuxième partie:
      Nom, qualité: (M.) Etienne, Pierre.
      Domicile: Paris (Paris) rue des Mauvaises-Paroles, 19
    - Mainlevee d'opposition., 19 mai 1851; MC/ET/XIV/828/A
      Nom, qualité: (M.) Estieu, Etienne.
      Profession: marchand de meubles, Paris (Paris).
      Domicile: Paris (Paris) rue du Pont-aux-Choux, 17.
      Nom, qualité: (M.) Bureau, Anselme.
      Profession: conducteur de travaux-publics, Paris (Paris).
      Domicile: Paris (Paris) rue Saint-Martin, 23.
      Nom, qualité: (M.) Thenaday, Claude.
      Profession: tapissier, Paris (Paris).
      Domicile: Paris (Paris) rue Hauteville, 27, passage Violet, 1.
      Nom, qualité: (M.) Dubucq.
      Profession: mecanicien au chemin de fer de lyon, Bercy (Paris).
      Domicile: Bercy (Paris) boulevard de Bercy, 4
    - Vente, pieces jointes, maison avec boutique de marchand de vin, 5500 f, Varenne-Saint-Hilaire (la) (Val-de-Marne)., 21 mai 1851; MC/ET/XIV/828/A
      Relations: prorietaire(s) de l'intervenant 3.
      Nom, qualité: (M.) Lalouette, Alexandre.
      Profession: vernisseur sur metaux, Paris (Paris).
      Domicile: Paris (Paris) rue Chapon, 6 Bis.
      Nom, qualité: (M.) Frourageau, Pierre Louis.
      Profession: marchand de vin et menuisier, Varenne-Saint-Hilaire (la) (Val-de-Marne).
      Domicile: Varenne-Saint-Hilaire (la) (Val-de-Marne)
    - Procuration acte, retrait d'argent de la caisse des depots et consignations., 23 mai 1851; MC/ET/XIV/828/A
      Nom, qualité: (Mme ou Mlle) Ricard, Genevieve Rosalie.
      Domicile: Paris (Paris) rue de Grenelle-St-Germain, 86.
      Nom, qualité: (M.) Blanchart, Stanislas.
      Nom, qualité: (M.) Francheville de, Jules Gabriel.
      Relations: representé(e) par l'intervenant 01.
      Nom, qualité: (M.) Gibert, Arthur.
      Profession: agent-de-change, Paris (Paris).
      Domicile: Paris (Paris) rue Saint-Georges, 5
    - Succession, notoriete., 24 mai 1851; MC/ET/XIV/828/A
      Nom, qualité: (Mme ou Mlle) Berchere, Marie Anne Genevieve.
      Domicile: Paris (Paris) place Saint-Victor, 30
    - Procuration, dépôt, gestion et administration comptoir de marchandises de maison de commerce., 24 mai 1851; MC/ET/XIV/828/A
      Nom, qualité: (M.) Mantz, Jean.
      Profession: manufacturier, Mulhouse (Haut-Rhin).
      Domicile: Mulhouse (Haut-Rhin).
      Nom: Maison de Commerce Blech Steinbach et Mantz.
      Nom, qualité: (M.) Weiss, Mathias.
      Domicile: Paris (Paris) rue du Sentier, 37
    - Mariage., 24 mai 1851; MC/ET/XIV/828/A
      Nom, qualité: (M.) Bassereau, Jean.
      Profession: tripier, Montparnasse (Paris).
      Domicile: Montmartre (Paris) rue du Theatre, 4.
      Nom, qualité: (M.) Bassereau, Marie Dominique.
      Nom, qualité: (Mme ou Mlle) Roger, Rose.
      Profession: domestique, Paris (Paris).
      Domicile: Paris (Paris) rue des Fosses-St-Jacques, 20.
      Relations: fille naturelle de l'intervenant 4.
      Nom, qualité: (Mme ou Mlle) Roger, Eulalie.
      Profession: cuisiniere (ancienne), Paris (Paris).
      Domicile: Paris (Paris) rue du Port-Mahon, 11
    - Cahier de charge, procès-verbal, adjudication de ferme, 52 ha, mise à prix, 110 000 f, Toussus-le-Noble (Yvelines) Plessis-Trapez., 24 mai 1851; MC/ET/XIV/828/A
      Domicile: Paris (Paris) rue de la Tour-d'Auvergne, 31
    - Succession, liquidation., 26 mai 1851; MC/ET/XIV/828/A
      Nom, qualité: (M.) Bainville, Sebastien.
      Profession: entrepreneur de maconnerie, Bruyeres-le-Chatel (Essonne).
      Domicile: Bruyeres-le-Chatel (Essonne)
    - Succession, proces-verbal, approbation, etat liquidatif des reprises, maisons (3) et terrains (2), 61550 f, Paris, Vaugirard, Nogent-sur-Marne (75, 94) rue du Delta, 7-9., 26 mai 1851; MC/ET/XIV/828/A
    - Contrat de mariage entre Jean-Baptiste-Louis-Gustave Pitault de la Rifaudière et Anne-Laurence d'Origny, veuve en 1ères noces de Charles-Marie Thourou de Bertinval de Bressoles, qui apporte en mariage le Théâtre Beaumarchais, 25 boulevard Beaumarchais, une part dans la propriété de la Salle Ventadour, et 1/60ème dans la Salle du Luxembourg., 27 mai 1851; MC/ET/XIV/828/A
      contrat de mariage; Pitault de la Rifaudière, Jean-Baptiste-Louis-Gustave; Origny, Anne-Laurence d'; Thourou de Bertinval de Bressoles, Charles-Marie
    - Mariage., 27 mai 1851; MC/ET/XIV/828/A
      Nom, qualité: (M.) Pitault de La Rifaudiere, Jean Baptiqte Louis Gustave.
      Domicile: Paris (Paris) rue Joubert, 47.
      Nom, qualité: (M.) Pitault de La Rifaudiere, Francois Cesar Alexis Hyacinthhe.
      Nom, qualité: (Mme ou Mlle) Origny D', Anne Laurence.
      Domicile: Paris (Paris) rue de la Ferme-des-Mathurins, 30.
      Nom, qualité: (M.) Origny D', Nicolas Casimir Julien.
      Nom, qualité: (M.) Thourou de Bertinval de Bressolles, Charles Marie.
    - Donation, rente viagere, 300 f., 28 mai 1851; MC/ET/XIV/828/A
      Nom, qualité: (M.) Desmasures, Louis Ernest.
      Domicile: Paris (Paris) rue de la Petite-Corderie, 8.
      Nom, qualité: (Mme ou Mlle) Giverny, Marie Elisabeth.
      Nom, qualité: (Mme ou Mlle) Girault, Sophie Alexandrine.
      Domicile: Paris (Paris) rue de la Petite-Corderie, 8
    - Procuration, decharge., 30 mai 1851; MC/ET/XIV/828/A
      Nom, qualité: (M.) Godard, Hilarion Jean Louis Spiridion.
      Profession: inspecteur aux messageries-nationales, Paris (Paris).
      Domicile: Paris (Paris) rue du Petit-Carreau, 14.
      Nom, qualité: (M.) Champiau, Jacques Alphonse.
      Profession: clerc de notaire (principal), Evreux (Eure).
      Domicile: Evreux (Eure)
    - Prorogation, remboursement d'emprunt, 6000 f., 31 mai 1851; MC/ET/XIV/828/A
      Nom, qualité: (M.) Garson, Victor Rene.
      Profession: peintre artiste, Belleville (Paris).
      Domicile: Belleville (Paris) rue des Rigoles, 108
    - Donation entre epoux., 2 juin 1851; MC/ET/XIV/828/A
      Nom, qualité: (M.) Peccatte, Alphonse Joseph.
      Profession: parfumeur, Batignolles-Monceaux (Paris).
      Domicile: Batignolles-Monceaux (les) (Paris) rue de la Terrasse, 28.
      Nom, qualité: (Mme ou Mlle) Armstrang, Marie Salome Elisa.
    - Donation entre epoux., 2 juin 1851; MC/ET/XIV/828/A
      Domicile: Batignolles-Monceaux (les) (Paris) rue de la Terrasse, 28
    - Procuration acte, partage anticipe., 3 juin 1851; MC/ET/XIV/828/A
      Nom, qualité: (M.) Torrilhon, Jacques Marie Camille.
      Domicile: Paris (Paris) rue du Faubourg-Poissonniere, 5.
      Nom, qualité: (M.) Debiton.
      Domicile: Clermont-Ferrand (Puy-de-Dôme).
      Nom, qualité: (M.) Torrilhon, Pierre.
      Domicile: Neschers (Puy-de-Dôme)
    - etablissement, propriété d'un domaine, Varenne-Saint-Hilaire (la) (Val-de-Marne) Varenne-Saint-Maur (la)., 3 juin 1851; MC/ET/XIV/828/A
    - Declaration, cautionnement pour l'emploi de receveur d'octroi, 6000 f, Paris (Paris) Barriere Rochechouart., 6 juin 1851; MC/ET/XIV/828/A
      Nom, qualité: (M.) Abric, Marie Auguste Jules.
      Profession: receveur d'octroi, Paris (Paris), Barriere Rochechouart.
      Domicile: Paris (Paris) Barriere Rochechouart.
      Relations: cautionne (e)(s) par l'intervenant 02.
      Nom, qualité: (M.) Desmage, Henri Edmond.
      Profession: employe à la prefecture de la seine, Paris (Paris).
      Domicile: Paris (Paris) quai des Grands-Augustins, 7
    - Succession, requisition, certificat de propriété de rente etat 5%, 10 f., 7 juin 1851; MC/ET/XIV/828/A
    - Succession, inventaire apres décès., 12 juin 1851; MC/ET/XIV/828/A
    - Succession, dépôt de pieces., 13 juin 1851; MC/ET/XIV/828/A
    - Cahier des charges, adjudication de maison, mise à prix, 95000 f, Paris (Paris) rue du Hazard-Richelieu, 8., 17 juin 1851; MC/ET/XIV/828/A
      Nom, qualité: (Mme ou Mlle) Carre, Elisa Fortunee Josselina.
      Domicile: Paris (Paris) rue du Hazard, 8.
      Nom, qualité: (M.) Chauchard, Jean Pierre.
      Nom, qualité: (M.) Chauchard, Alfred Hippolyte.
      Domicile: Paris (Paris) boulevard des Italiens, Hotel de Bade
    - Succession, inventaire apres décès., 18 juin 1851; MC/ET/XIV/828/A
      Nom, qualité: (M.) Preau, Jean Francois.
      Profession: medecin veterinaire, Saint-Petersbourg (russie).
      Domicile: Saint-Petersbourg (russie)
    - Mariage., 22 juin 1851; MC/ET/XIV/828/A
      Nom, qualité: (M.) Faber, Frederic Charles Henri Edouard.
      Domicile: Ham (Somme).
      Nom, qualité: (M.) Faber, Richard.
      Nom, qualité: (Mme ou Mlle) Boulage, Marie Victoire Nicolaide.
      Profession: directrice de bureau de poste aux lettres, Ham (Somme).
      Nom, qualité: (M.) Boulage, Thomas Pascal.
    - Bail, grange et terrain, briqueterie (ancienne), 2400 m2, loyer, 500 f, Varenne-Saint-Hilaire (la) (Val-de-Marne)., 25 juin 1851; MC/ET/XIV/828/A
      Nom, qualité: (M.) Caffin D'Orsigny, Jean Louis Victor Henri.
      Nom, qualité: (M.) Neufville de, Sebastien.
      Profession: négociant, gerant de maison de commerce, Paris (Paris).
      Relations: au service de l'intervenant 3.
      Nom: Maison de Commerce de Neufville et Cie.
      Domicile: Paris (Paris) rue Saint-Fiacre, 3
    - Mariage., 26 juin 1851; MC/ET/XIV/828/A
      Nom, qualité: (M.) Alaberte, Pierre Patient.
      Profession: horloger mecanicien, Paris (Paris).
      Domicile: Paris (Paris) rue Saint-Honore, 154.
      Nom, qualité: (M.) Alaberte, Joseph.
      Profession: bourrelier, Jars (Cher).
      Domicile: Jars (Cher).
      Nom, qualité: (Mme ou Mlle) Renau, Fanny Louise.
      Domicile: Paris (Paris) boulevard Bonne-Nouvelle, 34.
      Nom, qualité: (M.) Renau, Louis Joseph Aime.
    - Acte de mariage, depot., 26 juin 1851; MC/ET/XIV/828/A
      Nom, qualité: (M.) Becker, Jacques Andre.
      Profession: marchand, Paris (Paris).
      Nom, qualité: (Mme ou Mlle) Voelker, Albertine Sibille.
      Domicile: Edenkoben (baviere)
    - Quittance, paiement de domaine (pour moitie), 135646 f, Villaines-en-Duesmois (Côte-d'Or) chateau et Ferme., 26 juin 1851; MC/ET/XIV/828/A
      Nom, qualité: (M.) Aligre d'(hoirs).
      Nom, qualité: (M.) Aligre D', Etienne Jean Francois Charles (marquis).
      Domicile: Paris (Paris) rue d'Anjou-St-Honore, 27.
      Nom, qualité: (M.) Rousselet-Dufoulon, Victoire Marie Nicolas Joseph.
      Domicile: Villaines-en-Duesmois (Côte-d'Or).
      Relations: coacquereur avec l'intervenant 04.
      Nom, qualité: (M.) Breon-Lamboeuf, Pierre.
      Domicile: Montbard (Côte-d'Or)
    - Succession, transport de droits., 28 juin 1851; MC/ET/XIV/828/A
      Nom, qualité: (Mme ou Mlle) Soyer, Marie Henriette Augustine.
      Nom, qualité: (M.) Beguinet, Joseph Francois.
      Profession: decatisseur appreteur de draps, Paris (Paris).
      Domicile: Paris (Paris) rue Saint-Germain-l'Auxerrois, 39
    - Mariage., 28 juin 1851; MC/ET/XIV/828/A
      Domicile: Paris (Paris) rue Saint-Germain-l'Auxerrois, 39.
      Relations: fils de l'intervenant 2, veuf de l'intervenant 3.
      Nom, qualité: (M.) Beguinet, Francois Louis.
      Profession: horloger.
      Nom, qualité: (Mme ou Mlle) Chaldebas, Anne.
      Domicile: Paris (Paris) rue du Faubourg-Poissonniere, 3.
      Relations: fille de l'intervenant 5.
      Nom, qualité: (M.) Chaldebas, Louis.
      Profession: vigneron, Villers-sous-Preny (Meurthe-et-Moselle).
      Domicile: Villers-sous-Preny (Meurthe-et-Moselle)
    - Quittance, paiement de terrains, 1090 f, Clichy, neuilly, montmartre (92, 75)., 3 juillet 1851; MC/ET/XIV/828/A
      Nom, qualité: (M.) Nadal, Leopold Abel.
      État civil: detenu politique.
      Domicile: Bone (algerie).
      Relations: representé(e) par l'intervenant 02.
      Nom, qualité: (M.) Pitaux, Marie Louis Ernest.
      Profession: clerc de notaire (principal), Paris (Paris).
      Domicile: Paris (Paris) rue Laffitte, 35.
      Nom, qualité: (M.) Nadal, Jean Pierre Alfred.
      Profession: sculpteur (eleve), Paris (Paris).
      Domicile: Paris (Paris) avenue Trudaine.
      Relations: pupille de l'intervenant 4.
      Nom, qualité: (M.) Ruaz de, Aime Marie.
      Domicile: Paris (Paris) rue de Seine-St-Germain, 33.
      Nom, qualité: (M.) Dumoutier, Bon Pierre Eugene.
      Profession: huissier, Pontoise (95), Tribunal Civil.
      Domicile: Pontoise (95).
      Relations: petit-fils de l'intervenant 6, héritier de l'intervenant 6.
      Nom, qualité: (M.) Dumoutier, Bon Pierre.
      Relations: débiteur de l'intervenant 1, débiteur de l'intervenant 3
    - Quittance, paiement de maison, 106341 f, Paris (Paris) rue Neuve-St-Francois, 5., 3 juillet 1851; MC/ET/XIV/828/A
      Nom, qualité: (Mme ou Mlle) Pertrand, Josephine Michelle Esther.
      Domicile: Paris (Paris) rue Jacob, 15.
      Relations: héritier de l'intervenant 9.
      Nom, qualité: (Mme ou Mlle) Pertrand, Jeanne Virginie Antoinette.
      Domicile: Sedan (Ardennes).
      Relations: épouse de l'intervenant 3, héritier de l'intervenant 9.
      Nom, qualité: (M.) Babut, Augustin Leger.
      Profession: principal du college, Sedan (Ardennes).
      Intervenant 4, en première partie:
      Nom, qualité: (M.) Loyeux, Charles Antoine Joseph.
      Domicile: Paris (Paris) Cite Gallard, 4.
      Relations: veuf de l'intervenant 5.
      Nom, qualité: (Mme ou Mlle) Pertrand, Jeanne Claire Aimee.
      Intervenant 6, en première partie:
      Nom, qualité: (Mme ou Mlle) Pimond, Jeanne Claire Augustine.
      Domicile: Saint-Etienne (Loire).
      Relations: veuve de l'intervenant 7, épouse de l'intervenant 8.
      Intervenant 7, indirect:
      Nom, qualité: (M.) Pertrand, Nicolas Antoine Alexandre.
      Intervenant 8, indirect:
      Nom, qualité: (M.) Bouchet, Eleonore Ernest.
      Profession: docteur en medecine, Saint-Etienne (Loire).
      Nom, qualité: (Mme ou Mlle) Sulin, Jeanne Claudine Charlotte.
      Relations: veuve de l'intervenant 10, mère de l'intervenant 1, mère de l'intervenant 2, mère de l'intervenant 5, mère de l'intervenant 7.
      Intervenant 10, indirect:
      Nom, qualité: (M.) Pertrand, Etienne.
      Intervenant 11, en deuxième partie:
      Nom, qualité: (M.) Leroy, Pierre Frederic.
      Domicile: Paris (Paris) boulevard Beaumarchais, 3
    - Nantissement, fonds de commerce d'hotel garni, garantie, 7377 f, Paris (Paris) rue des Gres-St-Michel, 22., 4 juillet 1851; MC/ET/XIV/828/A
      Nom, qualité: (M.) Denis, Isidore Hippolyte.
      Profession: propriétaire, inspecteur general des prisons, Paris (Paris).
      Domicile: Paris (Paris) rue Pavee-St-Andre-des-Arts, 16.
      Nom, qualité: (M.) Delaunay, Andre Hippolyte.
      Domicile: Paris (Paris) rue du Four-St-Germain, 47.
      Nom, qualité: (Mme ou Mlle) Backshell, Sarah Margareth.
      Domicile: Paris (Paris) rue Saint-Louis-au-Marais, 91.
      Nom, qualité: (M.) Chardon, Daniel Marc Antoine Frederic.
      Nom, qualité: (M.) Laffitte, Auguste Antheme.
      Profession: capitaine (retraite), Paris (Paris).
      Domicile: Paris (Paris) rue de Las-Cases, 8.
      Relations: tuteur de l'intervenant 5, representant(e) de l'intervenant 5.
      Nom, qualité: (M.) Pierre de Vellefrey de, Pierre Alexis Charles Philippe.
      Domicile: Dijon (Côte-d'Or)
    - Mainlevee, hypotheque., 5 juillet 1851; MC/ET/XIV/828/A
      Profession: charbonnier, Paris (Paris).
      Nom, qualité: (M.) Peyronnet, Jean.
      Profession: cultivateur, Therondels (Aveyron).
      Domicile: Therondels (Aveyron)
    - Traite, remplacement de service militaire, 1425 f., 7 juillet 1851; MC/ET/XIV/828/A
      Domicile: Paris (Paris) rue des Navarins, 14.
      Relations: remplacé(e) par l'intervenant 03.
      Relations: curateur de l'intervenant 1.
      Nom, qualité: (M.) Savina, Pierre.
      Profession: soldat au premier bataillon de voltigeur, Courbevoie (Hauts-de-Seine).
      Domicile: Courbevoie (Hauts-de-Seine)
    - Mariage., 11 juillet 1851; MC/ET/XIV/828/A
      Nom, qualité: (M.) Cordier, Charles Henri.
      Profession: statuaire, Paris (Paris).
      Domicile: Paris (Paris) rue Carnot, 5.
      Nom, qualité: (M.) Cordier, Charles Antoine.
      Profession: pharmacien des hospices, Cambrai (Nord).
      Domicile: Cambrai (Nord).
      Nom, qualité: (Mme ou Mlle) Berchere, Felicie Anne.
      Domicile: Paris (Paris) rue Cuvier, 13.
      Nom, qualité: (M.) Berchere, Francois Salomon.
      Domicile: Metz (Moselle)
    - Obligation, emprunt, 3359 f., 12 juillet 1851; MC/ET/XIV/828/A
      Nom, qualité: (M.) Devade, Abel Guillaume.
      Profession: notaire (ancien), Chevreuse (Yvelines).
      Domicile: Paris (Paris) rue Saint-Honore, 347.
      Nom, qualité: (M.) Lebrun, Andre Sebastien Cyr.
      Domicile: Sully-sur-Loire (Loiret).
      Nom, qualité: (M.) Petit, Pierre Augustin.
      Profession: juge de paix, Blois (Loir-et-Cher).
      Domicile: Blois (Loir-et-Cher).
      Nom, qualité: (M.) Desfosse, Claude Casimir.
      Profession: notaire (ancien), propriétaire, Gien (Loiret).
      Domicile: Gien (Loiret) rue de la Barre
    - Mainlevée, hypothèque sur forges et hauts-fourneaux, garantie, 1000 000 f, Bourges (Cher)., 14 juillet 1851; MC/ET/XIV/828/A
      Nom, qualité: (M.) Trumet, Jean Baptiste.
      Domicile: Paris (Paris) rue de Verneuil, 13.
      Nom: Banque Gouin et Cie.
      Nom: Banque Laffitte et Cie.
      Relations: representé(e) par l'intervenant 02
    - Desistement., 14 juillet 1851; MC/ET/XIV/828/A
      Profession: pair de France (ancien), propriétaire, Paris (Paris).
      Nom: Banque Quinard et Cie.
      Domicile: Bourges (Cher)
    - Désistement, mainlevée, hypothèque sur maison, garantie, 50 000 f, Paris (Paris) rue du Bouloi, 5., 16 juillet 1851; MC/ET/XIV/828/A
      Nom, qualité: (M.) Coupery, Jules.
      Profession: avocat, Paris (Paris).
      Domicile: Paris (Paris) rue du Faubourg-Poissonniere, 6.
      Nom, qualité: (M.) Legrip, Louis Jacques.
      Profession: huissier (ancien).
      Nom, qualité: (personne morale) Sezille (hoirs).
      Relations: 03MRS04.
      Nom, qualité: (Mme ou Mlle) Sezille, Antoinette Julie Sabine.
      Relations: veuve de l'intervenant 5.